# 会计估计需要全部披露吗？

提问人：放眼未来 时间：2022-06-01 16:30:14
请教陈版及各位大神，企业的生产设备的固定资产在5-7年，A种类型的生产线之前使用的折旧期限是 5 年，今年经企业技术部评估后认为按照 7 年进行折旧摊销更合理，因此会计估计变更从 5年至 7 年。其对折旧的影响金额对企业财务报表不重大，那么在本年的审计报告中，是否可以不披露该会计估计变更的事项呢？

回答人：chenyiwei
对于会计估计变更的影响是否重大，需考虑几方面因素：
1 、影响的涉及面，例如是否仅涉及此处的“A种类型的生产线”，不涉及其他资产；如果是，该类别生产线在固定资产中的影响是否重大。
2 、不仅要考虑对本期的影响，还要考虑对后续期间的可能影响。例如年折旧额的变动是否会对以后年度的损益产生重大影响。
如果该项变更仅影响很少的固定资产，对本年度和以后年度的损益影响也很小，可以不作为一项会计估计变更予以专门、单独披露。